# 报表合并

提问人：wangxinwu 时间：2013-03-08 22:17:36
B公司是A公司出资设立的独资企业，B公司（76.07%）、A公司（4.04%）和C公司（19.89%）共同出资设立D股份公司,现B公司编制合并财务报表时。请问：如何确定合并财务报表抵销分录？如何确定归属于母公司的所有者权益？可不可以按照D公司的所有者权益*（1-C公司（19.89%）股权比例)后的余额确定为归属母公司的所有者权益？

回答人：chenyiwei
虽然A是B的母公司，但在B的合并报表层面，由A持有的D公司股权及其对应的损益也属于少数股权。